臺灣嘉義地方法院民事裁定　九十三年度小上字第一五號
　　上　訴　人　乙○○
　　被上訴人　　甲○○
右當事人間請求清償債務事件，上訴人對於中華民國九十三年七月廿八日本院嘉義簡
易庭九十三年度嘉小字第六七五號第一審判決提起上訴，本院裁定如左：
    主  文
上訴駁回。
第二審訴訟費用新台幣壹仟伍佰元由上訴人負擔。
    理  由
一、按對於小額程序之第一審判，得上訴或抗告於管轄之地方法院，其審判以合議行
    之，對於前項第一審裁判之上訴或抗告，非以其違法令為理由，不得為之，民事
    訴訟法第四百三十六條之二十四定有明文；復依同法第四百三十六條之三十二規
    定，第四百六十八條、第四百六十九條第一款至第五款於小額事件之上訴程序準
    用之，而依同法第四百六十八條規定，判決不適用法規或適用不當者，為違背法
    令，判決有同法第四百六十九條所列各款情形之一者，為當然違背法令。另按同
    法第四百三十六條之二十五規定，上訴狀內應記載上訴理由，表明下列各款事項
    ：（一）原判決違背之法令及其具體內容；（二）依訴訟資料可認為原判決有違
    法令之具體事實，是提起小額程序第二審上訴，如依民事訴訟法第四百六十八條
    規定，以原判決有不適用法規或適用法規不當為上訴理由時，其上訴狀或理由書
    應有具體之指摘，並揭示該法規之條項或其內容，若係成文法以外之法則，應揭
    示該法則之旨趣，倘為司法院解釋、或本院之判例，則應揭示該判解之字號或其
    內容，如依民事訴訟法第四百六十九條所列各款事由為提起上訴者，其上訴狀或
    理由書，應揭示合於該款之事實，上訴狀或理由書如未依此項方法表明，即難認
    為已對第一審判決之違背法令有具體指摘，其上訴自難認為合法（最高法院七十
    一年台上字第三一四號判例可資參照）。因之，對於小額程序之第一審判決上訴
    ，非主張原判決違背法令以為上訴理由，即屬不應准許，自應認為不合法而駁回
    之。
二、又為貫徹小額程序之簡速性，避免因當事人於上訴程序提出新事實及證據而延滯
    訴訟，小額事件之第二審法院原則上應按第一審之訴訟資料，審核其訴訟程序及
    判決內容有無違背法令，當事人於第一審言詞辯論終結前未曾提出之訴訟資料，
    不得再行提出，此為民事訴訟法第四百三十六條之二十八明定小額事件之當事人
    於第二審程序不得提出新攻擊或防禦方法之規定。
三、上訴意旨以：本件上訴人於和解成立當時，聘任蔡碧仲律師，並撰立和解書一份
    ，已呈附本院在案；上訴人在審庭偵時，依刑事訴訟法規定，聲請調查上述證據
    ，未被採納，應請蔡碧仲律師到庭作證等語。經查：
（一）上訴人之上開上訴理由，並未具體表明原審判決有何不適用法規、適用法規不
      當或民事訴訟法第四百六十九條各款之情形，難認對該判決之如何違背法令巳
      有具體之指摘。
（二）又兩造曾於九十二年四月二十八日就嘉義地方法院檢察署九十年度易字第一０
      一三號傷害案件成立和解，其和解書所載條件為兩造於原審所不爭執，而上述
      和解書亦無無效或得撤銷之原因，且上訴人當時未異議而願簽署和解書，自負
      有支付和解款項之義務。至上訴人所抗辯之其他和解條件，既未詳實記載於和
      解書內，即表示非當時和解條件之一，是上訴人關於和解書所辯已為原審詳細
      調查審認而不採納，並詳述如上，且上訴人於原審言詞辯論終結前，亦未曾提
      出關於聲請證人之訴訟資料，已據本院調卷查明屬實，或原審有何違背法令至
      其未能提出之事由，依首揭說明，應認其上訴為不合法，應予駁回。
四、按法院為小額訴訟費用之裁判時，應確定其費用額，民事訴訟法第四百三十六條
    之十九第一項定有明文，此依同法第四百三十六條之三十二第一項規定，於小額
    事件之上訴程序準用之。查上訴人提起本件上訴既經駁回，則上訴人應負擔之本
    件訴訟費用額為第二審裁判費新台幣一千五百元。
五、據上結論，依民事訴訟法第四百三十六條之三十二第一項、第二項、第四百三十
    六條之十九第一項、第四百四十四條第一項前段、第九十五條、第七十八條，裁
    定如主文。
中　　　華　　　民　　　國　　九十三　　年　　　十一　　月　　  廿九　　日
~B臺灣嘉義地方法院家事法庭
~B　　審判長法官　林世芬
~B　　法　　　官　蔡廷宜
~B　　法　　　官　李文輝
右為正本係照原本作成。
本裁定不得抗告。
中　　　華　　　民　　　國　　九十三　　年　　　十一　　月　　  廿九　　日
~B　　法院書記官　沈秀鈴
